【裁判字號】    90,竹小,180
【裁判日期】    900831
【裁判案由】    給付違約金
【裁判全文】
臺灣新竹地方法院民事判決  九十年度竹小字第一八○號
    原      告  欣高保全股份有限公司
    法定代理人  甲○○
    訴訟代理人  戊○○
    送達代收人  乙○○
    被      告  鴻友科技股份有限公司
    法定代理人  丁○○
    訴訟代理人  丙○○
右當事人間請求給付違約金事件，本院判決如左：
    主    文
原告之訴駁回。
訴訟費用新台幣捌佰柒拾肆元由原告負擔。
    事實及理由
一、原告起訴主張：兩造就提供駐衛保全勤務事宜曾有合意，約明自民國九十年三月
    一日起，由原告為被告提供保全服務，被告亦曾提供合約書二份，要求原告用印
    後交還，惟事後原告並未自被告處取得合約書。又原告依約自九十年三月一日起
    ，派員進駐被告公司所在地，並依合約提供各項勤務支援，被告亦依約所載按月
    給付勤務費用新台幣（下同）十八萬四千八百元，是原告雖未持有合約書，但所
    執行者均為合約條款所載，故兩造均有按合約履行之意思合致。詎九十年五月三
    十日，原告突接獲被告終止保全服務通知書，以原告所提供之保全服務不符被告
    要求，經多次反應均未見改善為由，片面終止合約，且要求原告立即撤離人員，
    並與新任保全公司人員辦理交接；惟被告上開終止保全服務通知書，尤足證明兩
    造間存有契約關係外，依合約書第十條第一項約定：一方倘有違約，經他方以書
    面催告三次後，仍未改正時，他方有權終止本約。原告自三月一日提供服務之日
    起迄至被通知終止服務止，期間從未收受任何來自被告之書面通知，更遑論有何
    改善之要求，故在原告並無任何違約、缺失之情況下，被告片面終止合約之舉，
    亦屬違約。故依合約書第十條：「當事人之一方違約，即須給付他方懲罰性違約
    金新台幣伍萬元整」之約定，請求被告給付懲罰性違約金五萬元。又原告曾應被
    告之要求於九十年三、四、五月份，各提供九小時之臨時勤務，服務費計一萬一
    千三百四十元，被告至今仍未為給付，為此依據兩造間之合約關係請求被告給付
    如訴之聲明所示之金額及利息等語。並聲明：被告應給付原告六萬一千三百四十
    元，及自起訴狀繕本送達翌日起至清償日止，按年息百分之五計算之利息。
二、被告則以：否認兩造間有書面契約存在，因原告已提供勞務，所以被告才給付報
    酬，因為兩造沒有書面契約存在，被告才會發函終止，原告無由依據其所提出之
    契約請求違約金，又原告請求臨時勤務之服務費部分，由原告所提出之證據資料
    看不出是在被告公司執行勤務等語，資為抗辯。並聲明：駁回原告之訴。
三、兩造不爭執之事實：
    原告自九十年三月一日起至同年五月三十一日止，提供被告保全駐衛服務，被告
    並已按月給付十八萬四千八百元之報酬。
四、得心證之理由：
    本件兩造爭執點在於兩造間究有無契約關係存在？原告依據其所提出之合約書第
    十條第三款請求被告給付懲罰性違約金有無理由？
（一）原告主張兩造間有駐衛保全契約存在之事實，已據原告提出駐衛保全勤務合約
      書、支票、終止保全服務通知書等件為證，而被告除否認兩造有簽定上開合約
      書外，對於支票、通知書之真正均不爭執，另辯稱因原告有提供服務，被告才
      會給付報酬等語。查原告所提出之上開合約書上雖已載有兩造之名稱，但並無
      兩造及法定代理人之簽章，而據原告所聲請訊問之證人何文治證稱：合約是由
      我負責，：：因為公司（即被告）上層對於原告所提供保全人員年齡及素質有
      意見，所以不同意這份合約書，但先請原告在三月一日到被告公司執行，合約
      內容三月一日以後慢慢再談，到我離職前都還沒簽合約書，但因原告實際有做
      保全服務，所以被告才給付服務費：：等詞（詳見本院九十年八月二十三日言
      詞辯論筆錄）可知，兩造未簽定上開合約書之事實應堪認定，但由被告有提供
      保全服務及被告有給付報酬乙情可見，兩造間事實上確有保全契約關係存在，
      殆無疑義。惟既然原告無法另提出證據證明兩造有簽定上開合約書，或縱兩造
      未簽定上開合約書，然兩造已有合約書上所載各條款之合意（尤其是關於終止
      契約、給付懲罰性違約金之合意），則原告依據合約書第十條第三款之約定，
      請求被告給付違約金，即屬無據，應予駁回。
（二）又原告雖主張曾應被告要求提供臨時勤務，並提出時數表及發票等件為證，然
      為被告所否認。查證人何文治關於此點則證稱：曾要求原告免費提供增加勤務
      等語，故關於原告主張曾提供臨時勤務之事實，應可採信。惟查，原告並不否
      認當初有答應在一年內所提供之臨時勤務是免費（見本院九十年八月二十三日
      言詞辯論筆錄），但稱兩造有約定若終止契約即須付費云云，然原告就兩造有
      此約定之事實，並未能舉證證明之，故原告請求被告給付臨時提供勤務之報酬
      ，亦屬無據，應予駁回。
五、訴訟費用負擔之依據：民事訴訟法第七十八條、第四百三十六條之十九。
中      華      民      國    九十      年      八      月    三十一    日
                                  臺灣新竹地方法院新竹簡易庭
~B法      官  魏瑞紅
右為正本係照原本作成。
如對本判決上訴，須於判決送達後廿日內向本院提出上訴狀。
~B法院書記官  楊靜芳
中      華      民      國    九十      年      八      月    三十一    日


司法院資訊處製作；財團法人民間司法改革基金會備份。
